臺灣臺中地方法院刑事判決　　　　　　 100年度侵訴字第25號
公　訴　人　臺灣臺中地方法院檢察署檢察官
被　　　告　陳孟賢
上列被告因妨害性自主罪案件，經檢察官提起公訴（100年度偵
字第4214號），被告於準備程序中就被訴事實為有罪之陳述，受
命法官經聽取當事人之意見後，由本院合議庭裁定由受命法官獨
任改行簡式審判程序判決如下：
    主    文
陳孟賢犯強制猥褻罪，累犯，處有期徒刑壹年。
    犯罪事實
一、陳孟賢前因竊盜、妨害自由等案件，經本院分別以97年度易
    字第3533號及97年度沙簡字第847號各判處有期徒刑8月、4
    月、3月，嗣經聲請合併定應執行刑為有期徒刑1年1月確定
    ；復因竊盜等案件，經本院先後以97年度簡字第1304號及98
    年度易字第605號各判處應執行拘役70日、拘役70日確定，
    並與上開案件接續執行後，於民國99年12月19日縮刑期滿執
    畢出監。詎其仍不知悔改，於100年1月20日上午，至張○○
    （姓名年籍詳卷）所經營位於臺中市○○區○○路○段○號
    （地址詳卷）之「○○工程有限公司」（公司名稱詳卷）應
    徵工作，經張○○錄取後，將其安排住宿於上址公司2樓宿
    舍；而已成年之Ａ女（代號0000-000000，真實姓名年籍詳
    卷附代號對照表）則係張○○所僱用另名男性員工之女友，
    平日與男友同住在該公司3樓宿舍內。嗣於同日中午，張○
    ○與其他員工外出用餐，僅留下陳孟賢與Ａ女在該公司內。
    陳孟賢至上址2樓宿舍放置行李後，於同日下午1時許，前
    往3樓欲找綽號「阿祥」之幹部，其經過Ａ女房間時，見Ａ
    女獨自一人在房間打電腦，竟萌生淫念，基於強制猥褻之犯
    意，開門進入Ａ女之房間內，先假裝與Ａ女聊天，使Ａ女失
    去戒心，約過5分鐘後，陳孟賢突然將房門關起並上鎖，無
    視Ａ女之拒絕、反抗，強行將手伸進Ａ女背部衣服內，撫摸
    Ａ女之背部後，接著伸至胸前撫摸Ａ女之胸部，繼而將Ａ女
    抱起放至地上，坐在Ａ女之肚子上，壓制住Ａ女，強行將Ａ
    女之上衣掀起，並將手伸進內衣撫摸Ａ女之胸部約5至10分
    鐘，接著再將手伸入Ａ女之內褲，撫摸Ａ女之下體約1、2分
    鐘，期間Ａ女雖不斷呼救、大喊「不要、放開我」加以制止
    ，並一直掙扎、反抗，然因氣力不敵，仍遭陳孟賢以此強暴
    方法，對其為猥褻行為得逞，並致Ａ女受有左肘紅腫0.5×0
    .5公分、右肘瘀青1×1公分、左膝瘀青1×1公分之傷害。嗣
    因Ａ女房間後方之住戶聽聞Ａ女之呼救聲後，透過窗戶對陳
    孟賢大喊「要叫警察來！」，陳孟賢聞言始罷手而驚慌逃離
    現場。Ａ女於事發後隨即以電話通知張○○，張○○趕回上
    址公司後，見陳孟賢正拿著行李騎腳踏車離開，乃自後追趕
    ，而在臺中市○○區○○路西屯國小前，將陳孟賢攔下，將
    其帶回公司內，並報警處理而查獲。
二、案經Ａ女訴由臺中市政府警察局報告臺灣臺中地方法院檢察
    署檢察官偵查起訴。
    理    由
壹、程序方面：
一、按除被告所犯為死刑、無期徒刑、最輕本刑為3年以上有期
    徒刑之罪或高等法院管轄第一審案件者外，於法院行準備程
    序進行中，被告先就被訴事實為有罪之陳述時，審判長得告
    知被告簡式審判程序之旨，並聽取當事人、代理人、辯護人
    及輔佐人之意見後，裁定進行簡式審判程序；且受命法官行
    準備程序，與法院或審判長有同一之權限；又簡式審判程序
    之證據調查，不受刑事訴訟法第159條第1項、第161條之2、
    第161條之3、第163條之1及第164條至第170條規定之限制，
    刑事訴訟法第273條之1第1項、第279條第2項前段、第273條
    之2分別定有明文。
二、查本件被告陳孟賢所犯為死刑、無期徒刑、最輕本刑為3年
    以上有期徒刑以外之罪，且非高等法院管轄第一審之案件，
    經本院合議庭裁定由受命法官行準備程序時，被告就被訴事
    實為有罪之陳述後，復經本院合議庭裁定由受命法官獨任行
    簡式審判程序，是其證據之調查，自不受刑事訴訟法第159
    條第1項、第161條之2、第161條之3、第163條之1及第164條
    至第170條規定之限制，合先敘明。
貳、實體方面：
一、上揭犯罪事實，業據被告陳孟賢於警詢、偵查、本院準備程
    序及審理時坦承不諱，核與證人張○○於警詢及偵查中、告
    訴人Ａ女於警詢、偵查及本院審理中指、證述之情節相符，
    並有臺中市政府警察局第六分局西屯派出所員警職務報告、
    告訴人繪製之現場圖、證物移交清單、勘察、採證、錄影（
    音）同意書、扣押物品清單、受理疑似性侵害事件驗傷診斷
    書、財團法人臺灣省私立臺中仁愛之家附設靜和醫院100年6
    月22日中仁靜醫字第260號函復、臺中市政府社會局100年6
    月23日中市社障字第1000048145號函復、行政院衛生署中央
    健康保險局100年6月22日健保中字第1004017643號函復各1
    份及現場照片7張在卷可稽，復有扣案之菸酒（長壽香煙）1
    包可資佐證，足徵被告前開自白確與事實相符。被告雖辯稱
    ：不知道被害人Ａ女身上的傷勢怎麼來的，伊當時並沒有對
    之施加暴力云云。惟被害人A女身上於案發後確實經檢驗有
    上揭傷勢無誤，業如前述，且以被告自承176公分、90公斤
    之身高、體態，遠遠超過被害人Ａ女之155公分左右的身高
    （本院業請被害人接受身高測量拍照而附於證物袋內）、40
    公斤左右的體重，而被害人A女復於審理中結證稱：當時有
    一直抗拒、掙扎，但是被告力氣很大，伊根本無力抵抗等語
    明確，佐以被害人A女身上之傷勢集中在左右手肘、膝蓋等
    四肢等處，顯然係掙扎過程中，因遭被告壓制所致之防禦傷
    勢，則被告辯稱：並無施強暴云云，洵無可採。被告雖又辯
    稱：伊有精神方面之疾患，案發當時不知道自己為什麼會這
    樣做云云。經本院向財團法人臺灣省私立臺中仁愛之家附設
    靜和醫院查詢結果，被告於100年2月10日前往就診前，固曾
    於署立臺中醫院經診斷有妄想型精神分裂症，惟已服藥獲得
    改善，此外，並未經社政單位核發身心障礙手冊等情，有財
    團法人臺灣省私立臺中仁愛之家附設靜和醫院100年6月22日
    中仁靜醫字第260號函覆暨所檢附之病歷紀錄、臺中市政府
    社會局100年6月23日中市社障字第1000048145號函覆在卷可
    稽。而被告於案發時之精神狀況與常人無異一節，亦據證人
    Ａ女於本院審理時到庭結證明確，稽諸被告於案發後，證人
    A女電告公司老闆張○○返回公司處理時，亦曾對追上前且
    尚未說明來意之證人張○○坦承：「我知道錯了」等語，有
    證人張○○於警詢中所述在卷可稽，可知被告於犯案當時之
    精神狀況應無大礙；況被告於本院準備程序中亦稱：不用送
    精神鑑定等語，而於本院準備程序、審理程序中均對答如流
    ，復能針對犯案過程說明詳實，並對本件論罪科刑之範圍表
    達具體意見，本院因認被告之精神、心智狀態並無導致其於
    犯案時辨識行為違法或依其辨識而行為之能力顯著減低，更
    無不能辨識其行為違法或欠缺依其辨識而行為之能力之情形
    ，附此敘明。綜上所述，本件事證明確，被告犯行洵堪認定
    ，應予依法論科。
二、按所謂猥褻，其行為在客觀上足以誘起他人性慾、使他人產
    生羞恥或厭惡感，在主觀上足以滿足或刺激自己性慾（最高
    法院94年度臺上字第1566號裁判意旨可資參照），而女性之
    胸部為重要之女性性徵，本件被告於上開時、地，不顧被害
    人之拒絕、反抗，將其壓制在地上，徒手掀開其上衣，強行
    將手伸入被害人之內衣，撫摸被害人之胸部，前後時間約5
    至10分鐘，並強行將手伸入被害人之內褲內撫摸被害人之下
    體，前後時間約1、2分鐘，已如上述，其所為在客觀上顯已
    足令人產生衝動及興奮而引起性慾，主觀上亦能滿足被告個
    人色慾，而使被害人蒙受羞辱，核被告以強暴之方法違反被
    害人之意願而為猥褻行為，係犯刑法第224條強制猥褻罪。
    又實施強暴而為猥褻行為造成被害人受傷，屬強暴行為當然
    發生之結果，尚難推定被告另有傷害之故意（最高法院51年
    臺上字第588號判例意旨參照），則被告於實施強暴手段猥
    褻被害人過程中，造成被害人受有左肘紅腫0.5×0.5公分、
    右肘瘀青1×1公分、左膝瘀青1×1公分之傷害，係其施強暴
    行為當然發生之結果，不另論以傷害罪。另被告前因竊盜、
    妨害自由等案件，經本院分別以97年度易字第3533號及97年
    度沙簡字第847號各判處有期徒刑8月、4月、3月，嗣經聲請
    合併定應執行刑為有期徒刑1年1月確定；復因竊盜等案件，
    經本院先後以97年度簡字第1304號及98年度易字第605號各
    判處應執行拘役70日、拘役70日確定，並與上開案件接續執
    行後，於99年12月19日縮刑期滿執畢出監等情，此有臺灣高
    等法院被告前案紀錄表及臺灣臺中地方法院檢察署刑案資料
    查註紀錄表各1份在卷可按，其於受徒刑執行完畢後5年以內
    ，故意再犯本件有期徒刑以上之罪，應依刑法第47條第1項
    之規定，論以累犯，並依法加重其刑。爰審酌被告前有多項
    犯罪紀錄，素行不佳，竟為一己私慾，在公司之員工宿舍內
    ，以將門扣上、上鎖，再以強暴手腕對不相識且身形明顯瘦
    小之Ａ女為強制猥褻，嚴重危害善良風俗，Ａ女除生理受創
    外，並造成心理上難以抹滅之傷害，惡性非輕，惟念被告犯
    後始終坦認犯行，態度尚可，暨考量其犯罪之動機、目的、
    手段，以及始終未能與被害人達成和解等一切情狀，量處如
    主文所示之刑，以資懲儆。另扣案之菸酒（長壽香煙）一包
    ，僅為被告於犯案時隨身攜帶之物，亦非違禁物品，要與本
    件犯行無關，爰不另為沒收之宣告，併此敘明。
據上論斷，應依刑事訴訟法第273條之1第1項、第299條第1項前
段，刑法第224條、第47條第1項，判決如主文。
本案經檢察官陳雅瑩到庭執行職務。
中    華    民    國    100    年    9    月    5     日
                  刑事第十一庭    法  官  林學晴
上正本證明與原本無異。
如不服本判決應於收受送達後10日內向本院提出上訴書狀，並應
敘述具體理由；其未敘述上訴理由者，應於上訴期間屆滿後20日
內向本院補提理由書（均須按他造當事人之人數附繕本）「切勿
逕送上級法院」。
                                  書記官  簡雅文
中    華    民    國    100    年    9    月    5     日
【附錄本案論罪科刑法條全文】
中華民國刑法第224條
（強制猥褻罪）
對於男女以強暴、脅迫、恐嚇、催眠術或其他違反其意願之方法
，而為猥褻之行為者，處 6 月以上 5 年以下有期徒刑。